臺灣臺北地方法院刑事判決　　　　　　　　　　　　　九十三年度訴字第三七三號
　　公　訴　人　臺灣臺北地方法院檢察署檢察官
　　被　　　告　甲○○(冒名謝.
右列被告因毒品危害防制條例案件，經檢察官提起公訴（九十三年度毒偵字第七五號
 ），本院受理後，被告為有罪之陳述，裁定改行簡式審判程序，判決如左：
    主  文
甲○○連續施用第一級毒品，處有期徒刑捌月。扣案之第一級毒品海洛因貳包（淨重
零點參公克）、摻有海洛因之香煙貳支（總重貳點零肆公克）沒收銷燬之。
    事  實
一、甲○○（冒名謝孟矩應訊，所涉偽造文書罪嫌部分，另經檢察官提起公訴）前於
    民國八十八年間因施用第二級毒品案件，經臺灣板橋地方法院檢察署檢察官聲請
    後，由臺灣板橋地方法院以八十八年度毒聲字第一一三四號裁定送觀察、勒戒後
    ，認無繼續施用毒品之傾向，由臺灣板橋地方法院檢察署檢察官，以八十八年度
    偵字第四六○九號處分不起訴確定；復因連續施用第一級毒品海洛因及第二級毒
    品安非他命案件，由臺灣板橋地方法院檢察署檢察官聲請，經臺灣板橋地方法院
    八十九年度毒聲字第一０八二號裁定送觀察、勒戒後，認有繼續施用毒品之傾向
    ，臺灣板橋地方法院檢察署檢察官以八十九年毒偵字第一七一四號聲請簡易判決
    處刑，嗣於民國八十九年七月三日，經臺灣板橋地方法院以八十九年度易字第一
    八二九號判處應執行有期徒刑一年四月，於同年八月十四日確定，並聲請經臺灣
    板橋地方法院八十九年度毒聲字第一六七二號送強制戒治。復於九十一年間因施
    用第二級毒品安非他命案件，由臺灣板橋地方法院檢察署檢察官以九十年毒偵字
    第二三八三號提起公訴，經臺灣板橋地方法院以九十一年度易字第一一三六號判
    處有期徒刑五月確定（以上接續執行均未執行完畢，未構成累犯）。猶不知悛悔
    ，基於概括之犯意，自九十年十一月底起至九十一年六月八日止，連續在臺北市
    中山區○○○路○段一號十二樓之十九其住處，以摻於香菸內之方式施用第一級
    毒品海洛因，為警於九十一年六月九日凌晨二時十分許，在臺北市中山區○○○
    路○段一號前查獲，並扣得安非他命一小包（淨重九公克，又所犯施用第二級毒
    品罪嫌部分，為上開臺灣板橋地方法院九十一年度易字第一一三六號判決效力所
    及，另經檢察官為不起訴處分，下同）；再經其同意，而搜索其位於臺北市○○
    ○路○段一號十二樓之十九之居所，扣得第一級毒品海洛因二包（淨重０點三公
    克）、摻有海洛因之香煙二支（總重二點０四公克）、安非他命二包（淨重二點
    七公克）、安非他命吸食器一個。
二、案經臺北市政府警察局少年警察隊報告臺灣臺北地方法院檢察署檢察官偵查起訴
    。
    理  由
一、右揭連續施用第一級毒品海洛因之事實，業據被告甲○○於本院審理時坦承不諱
    ，所採集之尿液經送以螢光偏極免疫分析法及氣相層析質譜儀分析法鑑定結果，
    呈第一級毒品嗎啡陽性反應，有法務部調查局九十一年十一月八日調科壹字第０
    九一００六七二０五０鑑驗通知書一份附於偵卷可稽（見九十一年毒偵字第一六
    八０號偵卷第四十七頁）。又扣案之白粉及香菸二支，經送請鑑驗結果，亦有第
    一級毒品海洛因反應，亦有法務部調查局九十一年七月十二日調科壹字第０二０
    ００五三八二號鑑定通知書一紙在卷可憑。而人體施用海洛因後，因新陳代謝作
    用，海洛因會代謝成嗎啡，再經由施用者尿液排放，且被告持有之扣案物品為海
    洛因則被告係施用海洛因而非施用嗎啡之事實應可認定。此外，復有第一級毒品
    海洛因二包（淨重０點三公克）、摻有海洛因之香煙二支（總重二點０四公克）
    扣案可資佐憑，是被告之任意性自白，經前開證據補強，應屬事實。本件事證明
    確，被告犯行堪以認定。
二、核被告所為，係犯毒品危害防制條例第十條第一項之施用第一級毒品罪。其先後
    多次施用海洛因之犯行，時間緊接，所犯犯罪構成要件相同之罪，顯係基於概括
    犯意為之，應依刑法第五十六條連續犯之規定，以一罪論，並加重其刑。又其施
    用前後持有海洛因之犯行，為高度之施用行為所吸收，均不另論罪。又被告固曾
    因違反麻醉藥品管理條例案件，於八十五年三月十五日經臺灣臺北地方法院判處
    有期徒刑三月確定，於同年十一月六日執行完畢，有臺灣高等法院被告全國前案
    紀錄表在卷足參，然其自承係九十年十一月底開始施用第一級毒品，於上開徒刑
    執行完畢後已逾五年，自無累犯之適用。爰審酌被告多次施用海洛因、安非他命
    之犯行，屢經觀察勒戒、強制戒治、科以徒刑，其猶不知悛悔，施用毒品危害自
    身健康甚鉅，並有危及社會治安之虞，施用海洛因之期間暨施用方式及其事後坦
    承犯行等一切情狀，量處如主文所示之刑示懲。
三、扣案之第一級毒品海洛因二包（淨重０點三公克）、摻有海洛因之香煙二支（總
    重二點０四公克），應依毒品危害防制條例第十八條第一項前段之規定沒收銷燬
    之。至第二級安非他命一小包（淨重九公克）、安非他命二包（淨重二點七公克
    ）、安非他命吸食器一個，與被告所犯本件施用第一級毒品部分犯行並無關連，
    且被告施用第二級毒品安非他命部分既經檢察官為不起訴處分確定，有不起訴處
    分書在卷可稽，自應退回由其依法處理。另被告經警查獲後，得其同意由警至其
    五公克）、第二級毒品安非他命一小包（淨重一點八公克），游宏智身上扣得海
    洛因三小包（淨重四點四公克）及沙發椅旁安非他命四小包（淨重五點八公克）
    ，有台北市政府警察局少年警察隊實地檢查（查訪）紀錄表附卷足考，檢察官卻
    將之與前開被告身上所扣得之安非他命一小包（淨重九公克）、第一級毒品海洛
    因二包（淨重０點三公克）、摻有海洛因之香煙二支（總重二點０四公克）、安
    非他命二包（淨重二點七公克）混為一談，而以海洛因十包及安非他命八包均送
    請鑑驗，有上開法務部調查局鑑定通知書及內政部警政署刑事警察局九十一年十
    月十八日刑鑑字第０九一０二八一五七四號鑑驗通知書存卷為憑，此舉容有疏漏
    ，是除被告身上所扣得之海洛因外（因公訴人任意將毒品混同，故重量部分無從
    由二鑑驗單位得知，乃以警察查獲時所秤重量為準，併此指明），其餘部分亦與
    本案犯罪無涉，本院依法不得沒收，退回檢察官適法偵處。
據上論斷，應依刑事訴訟法第二百七十三條之一第一項、第二百九十九條第一項前段
，毒品危害防制條例第十條第一項、第十八條第一項前段，刑法第十一條前段、第五
十六條，判決如主文。
本案經檢察官游儒倡到庭執行職務
中　　　華　　　民　　　國　　九十三　　年　　　四　　　月　　　十五　　日
                                      臺灣臺北地方法院刑事第四庭
                                          法  官    吳定亞
右正本證明與原本無異。
如不服本判決，應於判決送達後十日內，向本院提出上訴狀。
                                          書記官    張漪蕙
中　　　華　　　民　　　國　　九十三　　年　　　四　　　月　　　十五　　日
附錄本案論罪科刑法條全文
毒品危害防制條例第十條第一項
施用第一級毒品者，處六月以上五年以下有期徒刑。
